【裁判字號】    97,審抗,3
【裁判日期】    970905
【裁判案由】    本票裁定
【裁判全文】
臺灣臺北地方法院民事裁定               97年度審抗字第3號
抗  告  人  甲○○
相  對  人  山口重型機車租賃有限公司
法定代理人  乙○○
上列當事人間聲請本票裁定事件，對於民國97年6月19日本院97
年度票字第20711號裁定提起抗告，本院裁定如下：
    主  文
抗告駁回。
抗告費用新台幣壹仟元由抗告人負擔。
    理  由
一、相對人於原審聲請意旨略以：伊執有抗告人於民國97年4月7
    日簽發，票面金額新台幣（下同）270,000元，付款地在台
    北市，約定利息按年利率6%計算，到期日為97年4月7日，並
    免除作成拒絕證書之本票一紙（下稱系爭本票），經伊於提
    示後未獲受償。爰依票據法第123條規定，聲請裁定就上開
    未付票款本息准許強制執行等語。原審就系爭本票中之
    270,000元及自97年4月7日起算之約定利息，裁定准許強制
    執行。
二、抗告意旨略以：伊於97年4月7日向相對人租用HONDA廠牌重
    型機車一台，並已依約於時限內歸還該車輛，且已陪同相對
    人之承辦人於交通裁決所現場繳清罰款，故系爭本票已失所
    附麗。又兩造之租賃契約書影本上已約定系爭本票於歸還時
    即予作廢，而所租賃之車輛又無毀損，故相對人已無請求系
    爭本票之權利，相對人為一專營機車租賃之法人，較抗告人
    了解交通法規，應告知抗告人最新且有效之法規，期令抗告
    人勿因錯誤認知而違法，然相對人於租車切結書上之告知事
    項顯有重大瑕疵，致抗告人已無負擔之義務，請求廢棄原裁
    定云云。
三、按執票人向本票發票人行使追索權時，得聲請法院裁定後強
    制執行，票據法第123條定有明文。又本票執票人，依票據
    法第123條規定，聲請法院裁定許可對發票人強制執行，係
    屬非訟事件，此項聲請之裁定，及抗告法院之裁定，僅依非
    訟事件程序，以審查強制執行許可與否，並無確定實體上法
    律關係存否之效力，如發票人就票據債務之存否有爭執時，
    應由發票人提起確認之訴，以資解決，殊不容於裁定程序中
    為此爭執，此有最高法院57年台抗字第76號、56年台抗字第
    714號判例可資參照。
四、經查，相對人主張之事實業據提出本票一紙為證，且為抗告
    人所不爭執，原審就系爭本票為形式上之審查，認其已具備
    本票各記載事項合於票據法第120條規定，屬有效之本票，
    乃裁定准許強制執行，並無不合。抗告人所稱承租之機車已
    依限歸還機車，本票作廢，並無損害，且交通罰鍰不應由抗
    告人負擔等情縱屬實在，亦係實體法上之爭執，揆諸上開說
    明，應由抗告人提起確認之訴，以資解決，不得於非訟事件
    程序中為此爭執，抗告法院亦不得予以審究。從而，抗告意
    旨指摘原裁定不當，求予廢棄，為無理由，應予駁回，爰裁
    定如主文。
五、據上論結，本件抗告為無理由，爰依非訟事件法第46條、第
    21條第2項、第24條第1項，民事訴訟法第495條之1第1項、
    第449條第1項，裁定如主文。
中    華    民    國    97    年    9    月    5    日
                  民事第六庭  審判長法  官  劉坤典
                                    法  官  傅中樂
                                    法  官  張松鈞
以上正本係照原本作成。
本裁定不得再抗告。
中    華    民    國    97    年    9    月    5    日
                                    書記官  賴敏慧


司法院資訊處製作；財團法人民間司法改革基金會備份。
